【裁判字號】    96,易,427
【裁判日期】    970129
【裁判案由】    竊盜
【裁判全文】
臺灣臺東地方法院刑事判決               96年度易字第427號
公  訴  人  臺灣臺東地方法院檢察署檢察官
被      告  丙○○
上列被告因竊盜案件，經檢察官提起公訴 (96年度偵字第2735號
)，被告於本院準備程序進行中就被訴事實為有罪之陳述，經本
院裁定進行簡式審判程序，判決如下：
    主  文
丙○○竊盜，累犯，處有期徒刑柒月。
    犯罪事實及理由
一、犯罪事實：
    丙○○前於民國93年間因竊盜、贓物等案件，經本院以94年
    度易字第16號分別判處有期徒刑1年4月、3月，應執行有期
    徒刑1年6月確定，於95年5月15日縮刑期滿執行完畢，又於
    95年間因竊盜、搶奪等案件經本院以95年度訴字第216號判
    處分別有期徒刑4月、4月、4月、1年，應執行有期徒刑1年8
    月確定，復因竊盜案件，經本院以95年度簡字第72號判處有
    期徒刑5月確定，合併定應執行有期徒刑2年，並依中華民國
    96年罪犯減刑條例減為有期徒刑1年確定，於96年11月17日
    執行完畢。猶不知悔改，於出獄後未滿1月時間，復意圖為
    自己不法之所有，於96年12月7日凌晨2時許，在臺東縣太麻
    里鄉○○村○○路413號前，見乙○○所有車牌號碼YEC-219
    號重型機車之鑰匙仍插在機車鑰匙孔上未取下，即發動機車
    電門而竊取之(價值約新臺幣35,000元)，供己代步使用。嗣
    於同年月8日晚間8時50分許，在臺東縣臺東市○○路與開封
    街口之新生洗車場旁，為警攔檢盤查，始發現上情。案經臺
    東縣警察局臺東分局報請臺灣臺東地方法院檢察署檢察官偵
    查起訴。
二、理由：
(一)本件被告丙○○所犯係死刑、無期徒刑、最輕本刑為3年以
    上有期徒刑以外之罪，被告於準備程序中就被訴事實為有罪
    之陳述，經告知簡式審判程序之旨，並聽取公訴人及被告之
    意見後，本院認為適宜而依刑事訴訟法第273條之1第1項規
    定，裁定進行簡式審判程序，合先敘明。
(二)據以論罪之證據名稱：
    1.被告丙○○於警詢、偵查中及本院審理時之自白。
    2.證人即被害人乙○○於警詢中之證詞。
    3.失車紀錄1紙。
    4.贓物認領保管單1張。
    5.刑案現場測繪圖1張、上開機車及鑰匙照片2張。
    6.綜上各節相互佐證，被告自白核與事實相符，應堪採信，
      本件事證明確，被告犯行堪以認定，應依法論科。
    7.被告雖另辯以其智能不佳，年幼時曾申請智能障礙手冊云
      云。惟觀之被告於本院訊問時，就本院訊問事項應答切題
      、言談無乖離現實之處，對於犯罪過程記憶清晰，有本院
      審理筆錄在卷可稽，且被告前開所犯已執行完畢之本院95
      年度訴字第216號、95年度簡字第72號竊盜等案件，竊取
      標的均係他人機車，被告就竊取他人機車為犯罪行為，當
      有所悉，此亦經被告於本院審理時自承在卷，其再犯本案
      竊盜罪，並無理由認為被告為竊盜犯行時，或於本院審理
      期間之精神狀態已處於不能辨識其行為違法或欠缺依其辨
      識而行為，或其辨識能力顯著減低之情況，本案自無刑法
      第19條第1項、第2項之適用，附此敘明。
(三)論罪與量刑：
    1.核被告丙○○上揭所為，係犯刑法第320條第1項普通竊盜
      罪。被告有如犯罪事實欄所載論罪科刑執行情形，有卷附
      臺灣高等法院被告前案紀錄表1份可按，其受有期徒刑執
      行完畢後5年以內再故意犯本案法定刑為有期徒刑之罪，
      為累犯，應依刑法第47條第1項規定加重其刑。爰審酌被
      告正值青年，不知努力工作以獲取正當報酬，反以竊盜之
      手段獲取財物，危害社會治安，惟念及其事後坦承犯行、
      態度尚佳，及竊取財物金額非鉅及檢察官求刑尚屬過重等
      一切情狀，量處如主文所示之刑，以示懲戒。
    2.至於公訴人認被告於前案竊盜案件執行完畢後未滿1月即
      再犯本案竊盜罪，足見被告有犯罪之習慣，建請諭知強制
      工作云云，雖非無見。惟保安處分係針對受處分人將來之
      危險性所為之處置，以達教化、治療之目的，為刑罰之補
      充制度。保安處分中之強制工作，旨在對嚴重職業性犯罪
      及欠缺正確工作觀念或無正常工作因而犯罪者，強制其從
      事勞動，學習一技之長及正確之謀生觀念，使其日後重返
      社會，能適應社會生活。而按竊盜犯贓物犯保安處分條例
      第3條第1項規定「18歲以上之竊盜犯、贓物犯，有犯罪之
      習慣者，得於刑之執行前，令入勞動場所強制工作。」是
      依竊盜犯贓物犯保安處分條例第3條第1項之規定對被告宣
      告刑前強制工作者，須以被告有犯罪之習慣，且依同條例
      第2條第4項規定，以應執行之刑達1年以上者為其要件。
      被告雖曾分別於93至95年間因竊盜案件，經本院先後判處
      有期徒刑1年4月、4月、4月、4月、5月，均經執行完畢，
      但其刑度均非重，顯示其前案犯情不重，被告雖存有惡性
      ，然尚難認其有犯罪之習慣，參以本案本院量處刑度未達
      有期徒刑1年以上，從而，則公訴人請求宣告被告強制工
      作即無必要，附此敘明。
三、應適用之法條：
    依刑事訴訟法第273條之1第1項、第299條第1項前段、第310
    條之2、第454條，刑法第320條第1項、第47條第1項，判決
    如主文。
本案經檢察官甲○○到庭執行職務。
中    華    民    國    97    年    1     月    29    日
                  刑事第一庭    法  官  簡芳潔
以上正本證明與原本無異。
如不服本判決應於收受本判決後10日內向本院提出上訴書狀；上
訴書狀應敘述具體理由。未敘述上訴理由者，應於上訴期間屆滿
後20日內向本院補提理由書狀（均須按他造當事人之人數附繕本
）。「切勿逕送上級法院」。
告訴人或被害人對於本判決如有不服，請書具不服之理由狀，請
求檢察官上訴者，其上訴期間之計算係以檢察官收受判決正本之
日期為準。
                                書記官  林慧芬
中    華    民    國    97    年    1     月    30    日
附錄論罪科刑法條：
中華民國刑法第320條
意圖為自己或第三人不法之所有，而竊取他人之動產者，為竊盜
罪，處5年以下有期徒刑、拘役或5百元以下罰金。
意圖為自己或第三人不法之利益，而竊佔他人之不動產者，依前
項之規定處斷。
前二項之未遂犯罰之。


司法院資訊處製作；財團法人民間司法改革基金會備份。
